臺灣嘉義地方法院刑事判決　　　　　　　 96年度易字第113號
公　訴　人　臺灣嘉義地方法院檢察署檢察官
被　　　告　乙○○
　　　　　　丁○○
上列被告因竊盜案件，經檢察官提起公訴（九十六年度偵字第五
二三號），本院判決如下：
    主  文
乙○○結夥三人以上竊盜，處有期徒刑捌月。
丁○○結夥三人以上竊盜，處有期徒刑柒月，緩刑年。
    事  實
一、乙○○、丁○○於民國九十五年十月十四日中午十二時許，
    駕駛車牌號碼MV—6267號自小貨車回收廢棄物之際，在嘉義
    市○區○○街二二九之二四號旁空地，見丙○○所有鐵管四
    支、鐵製樓梯乙個置於該處，無人看管，乙○○、丁○○竟
    夥同另二名姓名年籍不詳成年男子，共同基於意圖為自己不
    法所有之犯意聯絡，由乙○○與該二名姓名年籍不詳成年男
    子將上開鐵管等物搬至前開自小貨車尾端，丁○○負責操作
    上開自小貨車後方起降機，再由乙○○與該二名姓名年籍不
    詳成年男子將上開鐵管、樓梯推置車上而竊取得手。嗣經丙○○報警調閱路口監視錄影帶而循線查獲。
二、案經嘉義市警察局第二分局報請臺灣嘉義地方法院檢察署檢
    察官偵查起訴。
    理  由
壹、程序部分：
一、按證人依法應具結而未具結者，其證言或鑑定意見，不得作
    為證據，刑事訴訟法第一百五十八條之三定有明文，故未依
    法具結者，依證據絕對排除法則，當然無證據能力，而不得
    作為證據（最高法院九十四年度台上字第三二七七號判決參
    照）。查告訴人丙○○於九十六年一月十八日以告訴人身分
    於偵查中檢察官前所作偵訊筆錄，既未經具結，依前揭說明
    ，自無證據能力。
二、次按被告以外之人於審判外之陳述，雖不符刑事訴訟法第一
    百五十九條之一至第一百五十九條之四之規定，而經當事人
    於審判程序同意作為證據，法院審酌該言詞陳述或書面陳述
    作成時之情況，認為適當者，亦得為證據。當事人、代理人
    或辯護人於法院調查證據時，知有第一百五十九條第一項不
    得為證據之情形，而未於言詞辯論終結前聲明異議者，視為
    有前項之同意，刑事訴訟法第一百五十九條之五定有明文。
    查本件被告乙○○、丁○○於言詞辯論終結前，對於證人丙○○、戴阿雙、甲○○警詢時之證述，上貿環保工程有限公
    司名片及估價單、上貿環保工程有限公司營利事業登記證、
    大利起重行營利事業登記公示詳細資料、車籍作業系統查詢
    認可資料、嘉義市警察局第二分局刑事案件報告書等證據方
    法之證據能力，均未聲明異議；另被告就證人甲○○於偵查
    中之證述其證據能力亦未聲明異議。本院審酌上開言詞陳述
    及書面陳述作成時之情況，認無顯不適當之情形，且採納上
    開傳聞證據，尚無礙於被告二人於程序上之彈劾詰問權利，
    而認上開傳聞證據合於刑事訴訟法第一百五十九條之一、之
    四、之五等規定，因而均具證據能力。
貳、實體部分：
一、訊據被告乙○○、丁○○雖均坦承在上揭時地有搬取鐵管四
    支、樓梯一個，然矢口否認有與另二名姓名年籍不詳成年男
    子共同行竊，辯稱：伊二人當日開貨車廣播資源回收，有一
    名年約五十歲之男子表示有舊物要出售，並帶伊二人至該地
    點共同搬取鐵管四支與樓梯，伊則支付新臺幣（下同）三千
    元與該名五十歲之男子一節云云，經查：
（一）被告乙○○、丁○○於九十五年十月十四日中午十二時許
      ，駕駛車牌號碼MV—6267號貨車至嘉義市○區○○街二二
      九之二四號旁空地，與姓名年籍不詳成年男子二名，共同
      竊取丙○○所有四支鐵管、一座鐵製樓梯，並於同日中午
      即將上揭物品載送至上貿環保工程有限公司（下稱上貿環
      保公司）出售一節，業據證人丙○○於本院審理中指訴綦
      詳（見本院卷第三十九頁至第四十一頁），並經證人戴阿
      雙於警詢、證人甲○○於警詢、偵訊及本院審理中證述明
      確（分別見警卷十八頁至第二十頁、偵卷第十頁至第十一
      頁、第十八頁至第十九頁、本院卷第四十二頁至第五十頁
      ），復有被告乙○○於九十五年十月十四日販售上揭鐵管
      四支、鐵製樓梯一座與上貿環保公司所得之估價單一紙附
      卷可參（見警卷第二十二頁）。此外，被告乙○○使用之
      MV—6267號貨車，於九十五年十月十四日上午十一時五十
      六分許，行經嘉義市○○路與台林街口路口時，車上置有
      鐵管、鐵製樓梯乙情，亦有上揭路口監視器翻拍照片六幀
      在卷可稽，是被告乙○○、丁○○與另二名姓名年籍不詳
      成年男子共同竊取被害人丙○○所有之四支鐵管、一座鐵
      製樓梯一節，應堪認定。
（二）至被告二人雖均抗辯上揭物品係一名年約五十歲之男子出
      售，並幫忙搬運至上揭貨車云云，然證人甲○○於警詢證
      稱：我當日人在台斗街二二九之二三號五樓我兒子住處，
      中午十二時看到樓下有四個人在搬運鐵管和樓梯到藍色貨
      車上，其中一個是女的，其餘三個是男性年紀約三十多歲
      等語（見偵卷第十頁至第十一頁）；又於偵查中證稱：當
      天中午有四個人在搬東西，三男一女，其中一個女的還抱
      著小孩，女生胖胖的，男的都是三、四十歲的壯漢，當天
      我在五樓看到，跑下來他們已經把車子開走等語（見偵卷
      第十八頁至第十九頁）；復於本院審理中證稱：我當時在
      台斗街二二九之二三號五樓，看到有三男一女在偷東西，
      三個男的一起搬東西，女的有抱小孩在旁邊指揮，男生都
      是約三十幾歲的人，我看到時他們在搬最後一支鐵管，我
      下來就看到車子已經開走，不知道另外二個男生如何離開
      等語（見本院卷第四十二頁至第五十頁）。查證人甲○○
      上揭警、偵、審證述均前後一致，並無瑕疵可指，足見證
      人甲○○對案發當時記憶之可靠性，且證人甲○○與被告
      二人素不相識，失竊之物品亦非其所有，並無任何利害關
      係存在，當無刻意誣陷他人之理，是其證述之真誠性、憑
      信性均無可疑。則被告乙○○、丁○○於前揭時地，係與
      另二名姓名年籍不詳，年約三十餘歲之男子共同竊取被害
      人丙○○上揭鐵管、樓梯，至為顯然。被告抗辯伊等係因
      一名年約五十歲之男子表示要出售鐵管、樓梯，並三人共
      同搬運一節，顯與事實相違。
（三）再被告乙○○於本院審理陳稱：其向該年約五十歲姓名年
      籍不詳男子買受上揭鐵管四支、樓梯一個僅大約估價，不
      知上揭物品重量、亦未表示一公斤出價多少云云，惟被告
      乙○○、丁○○既自稱經營資源回收業，就上揭物品之市
      場價格應有一定知悉，並有大致買受單價，若果係向他人
      買受，至少應會表明如何計算價金（例如告知估計重量為
      多少、每公斤以多少元買受），或鐵管每支以多少元買受
      、鐵製樓梯以何價格買受，豈有完全不知標準，隨意出價
      之理？此外，被告二人復始終未能提供該年約五十歲之成
      年男子姓名、年籍、住址及聯絡電話等資料或任何證據方
      法供本院調查，則是否有其人，更屬可疑。是其所辯不足
      為其有利之認定，實係卸責之詞，不足採信。
（四）另被告乙○○駕駛之車牌號碼MV—6267號自用貨車，雖經
      本院勘驗車上確實有設置廣播擴音設備，於放入錄音帶後
      有聲音表示回收家電等內容，有本院勘驗筆錄在卷可稽，
      然尚無證據證明被告乙○○駕車時有播放該廣播內容，且
      縱被告陳稱有播放該廣播內容一節為真，亦不足以證明被
      告所辯上揭鐵管、鐵製樓梯係一名年約五十歲之成年男子
      出售，是難以據此作為有利被告之認定。綜上所述，本件
      事證明確，被告二人上開犯行至堪認定，應依法論科。
二、查被告乙○○、丁○○夥同另二名姓名年籍不詳成年男子，
    由乙○○與該二名男子負責搬運，被告丁○○負責指揮與操
    縱貨車後端升降機一節，業據證人甲○○證述甚明，是核被
    告乙○○、丁○○所為，均係犯刑法第三百二十一條第一項
    第四款之結夥三人以上竊盜罪。被告乙○○、丁○○與另二
    名年約三十歲姓名年籍不詳之成年男子間就上開犯行，有犯
    意聯絡及行為分擔，為共同正犯。爰審酌被告乙○○、丁○○均高中肄業之智識程度，自述二人原為夫妻於離婚後仍同
    住，共同扶養三名子女（分別為八十五年次、八十六年次、
    九十三年次，見卷附戶口名簿）；被告二人不思循合法正當
    途徑獲得財富，結夥四人共同行竊之犯罪手段；所竊得之財
    物價值、被害人所受損害程度；被告乙○○就本件犯行居於
    主導地位，被告丁○○居於非主導地位之情形；以及被告二
    人均否認犯行，犯後態度不佳等一切情狀，分別量處如主文
    所示之刑，以資懲儆。末查被告丁○○並無犯罪紀錄，有臺
    灣嘉義地方法院檢察署刑案資料查註紀錄表及臺灣高等法院
    被告前案紀錄表各一份附卷可按，素行尚佳，就本件竊盜犯
    行非居於主導地位，涉犯情節較輕微，惡性非大，目前與被
    告乙○○育有三名子女並共同扶養，是其三名子女尚須有人
    扶養與妥適照顧，自前開事情觀之，委有不宜逕入監服刑之
    情狀，綜上，被告丁○○經本次刑之宣告後，應知警惕，信
    無再犯之虞，並參酌蒞庭檢察官對於被告科刑範圍之未表示
    不宜緩刑之意見，本院因認其宣告刑以暫不執行其刑為當，
    併予宣告緩刑三年，用啟自新。
據上論斷，應依刑事訴訟法第二百九十九條第一項前段，刑法第
二十八條、第三百二十一條第一項第四款、第七十四條第一項第
一款，判決如主文。
本案經檢察官蔡彥守到庭執行職務。
中　　華　　民　　國　　96　　年　　5 　　月　　16　　日
                  刑事第一庭  審判長法  官  許進國
                                    法  官  蔡廷宜
                                    法  官　黃琴媛
上列正本證明與原本無異。
如不服本判決，應於判決送達後10日內向本院提出上訴狀（應附
繕本）。告訴人或被害人如對於本判決不服者，應具備理由請求
檢察官上訴，其上訴期間之計算係以檢察官收受判決正本之日期
為準。
中　　華　　民　　國　　96　　年　　5 　　月　　16　　日
                                　　書記官　李彩娥
附錄本件論罪科刑法條：
中華民國刑法第321條
（加重竊盜罪）
犯竊盜罪而有左列情形之一者，處六月以上、五年以下有期徒刑
：
一  於夜間侵入住宅或有人居住之建築物、船艦或隱匿其內而犯
    之者。
二  毀越門扇、牆垣或其他安全設備而犯之者。
三  攜帶兇器而犯之者。
四  結夥三人以上而犯之者。
五  乘火災、水災或其他災害之際而犯之者。
六  在車站或埠頭而犯之者。
前項之未遂犯罰之。
